臺灣桃園地方法院民事裁定
111年度司繼字第1585號
聲  請  人  吳竹生  
被  繼承人  陳光坪(亡)

關  係  人  鄭仁壽律師
                      住○○市○○區○○○路○段000號0樓之0                      
上列聲請人聲請選任被繼承人陳光坪遺產管理人事件，本院裁定
如下：
    主  文
選任鄭仁壽律師為被繼承人陳光坪之遺產管理人。
准對被繼承人陳光坪（男，民國00年0月00日生，身分證統一編
號：Z000000000號）大陸地區以外之繼承人為承認繼承之公示催
告。
被繼承人之大陸地區以外之繼承人，應自本公示催告公告於司法
院網站之日起壹年內向本院陳報承認繼承，如不於公示期限內陳
報承認繼承時，被繼承人之遺產於大陸地區之繼承人依法繼承、
清償債權並交付遺贈物後，如有賸餘，歸屬國庫。
聲請程序費用新臺幣壹千元由被繼承人陳光坪之遺產負擔。
    理  由
一、按先順序繼承人均拋棄其繼承權時，由次順序之繼承人繼承
    ，其次順序繼承人有無不明或第四順序之繼承人均拋棄其繼
    承權者，準用關於無人承認繼承之規定。次按繼承開始時，
    繼承人之有無不明，而無親屬會議或親屬會議未於1 個月內
    選定遺產管理人者，利害關係人得聲請法院選任遺產管理人
    ，並由法院依公示催告程序，定6個月以上之期限，公告繼
    承人，命其於期限內承認繼承，此觀民法第1176條第6 項、
    第1177條、第1178條規定自明。
二、本件聲請意旨略以：緣聲請人與被繼承人陳光坪共有桃園市
    ○鎮區○○段000○○段00000地號土地，聲請人並已提起分割共
    有物訴訟，因被繼承人於民國110年5月20日死亡，且被繼承
    人之繼承人均已拋棄繼承，而其親屬會議未於一個月內選定
    遺產管理人，導致聲請人對被繼承人之分割共有物訴訟（案
    號：鈞院110年度訴字第2094號）無法繼續進行，爰依法聲
    請選任被繼承人之遺產管理人等語。
三、經查，聲請人主張之上開事實，業據其提出繼承系統表、被
    繼承人之除戶戶籍謄本、各順序繼承人之戶籍謄本或除戶戶
    籍謄本、土地登記第一類謄本等件為證，復有本院索引卡查
    詢、司法院家事公告、110年度訴字第2094號案件索引卡查
    詢在卷可佐。次查，被繼承人死亡迄今已逾民法第1177條所
    定1個月期間，仍無親屬會議選任之遺產管理人向本院陳明
    ，亦有本院案件索引卡查詢資料在卷可稽，可認聲請人主張
    無親屬會議召集之事實為真。準此，堪認被繼承人所遺財產
    處於無人管領之狀態，是以，本件確有為被繼承人所遺財產
    選任遺產管理人之必要。經本院函詢桃園律師公會，有詹連
    財律師、陳佳函律師、郭淳頤律師、鄭崇文律師、鄭仁壽律
    師具狀表示有意願擔任被繼承人所遺財產之遺產管理人，此
    有各該律師之陳報狀、同意書在卷可憑，本院審酌鄭仁壽律
    師曾辦理遺產管理人及其他事件之情況，認鄭仁壽律師足堪
    勝任本件遺產管理人之職務。綜上，本件選任鄭仁壽律師為
    被繼承人之遺產管理人，應屬適當，且與法律規定相合，應
    予准許，並依法為公示催告。
四、依家事事件法第127 條第4 項之規定，裁定如主文。
五、如不服本裁定，應於送達後10日內向本院提出抗告狀，並應
    繳納抗告費新臺幣1,000 元。 
中　　華　　民　　國　　111 　年　　9 　　月　　30　　日
                  家事法庭  司法事務官　王雯綺
以上正本係照原本作成。